【裁判字號】    97,易,37
【裁判日期】    970428
【裁判案由】    恐嚇取財等
【裁判全文】
臺灣花蓮地方法院刑事判決                97年度易字第37號
公  訴  人  臺灣花蓮地方法院檢察署檢察官
被      告  乙○○
                    （現於臺灣花蓮監獄另案執行中）
            庚○○
上列被告因恐嚇取財等案件，經檢察官提起公訴（96年度偵字第
3800號、第4069號、第4428號、第4485號、第5302號、第5344號
第5562號、第5521號），暨移送併案審理（97年度偵字第175 號
、第783號、第892號、第1022號）及言詞追加起訴，本院判決如
下：
    主  文
乙○○犯如附表所示之罪，有期徒刑部分各處如附表主文欄所示
之刑；又附表編號五至十七之竊盜各罪，並均諭知於刑之執行前
，令入勞動場所強制工作年。有期徒刑部分，應執行有期徒刑
伍年。
庚○○共同犯詐欺取財罪，貳罪，各處有期徒刑陸月，如易科罰
金，均以新臺幣壹仟元折算壹日；皆減為有期徒刑月，如易科
罰金，均以新臺幣壹仟元折算壹日。應執行有期徒刑伍月，如易
科罰金，以新臺幣壹仟元折算壹日。
    事  實
一、乙○○前因犯強盜、竊盜等案件，經本院裁定應執行有期徒
    刑10年，刑前強制工作3年確定在案，甫於民國94年6月10日
    假釋出獄，現仍在假釋期間，猶不知悛悔向上，因失業無法
    維生，竟或獨自一人或夥同庚○○，而涉下列犯行：
  (一)乙○○於96年4月6日，因有工程需施作，乃在花蓮縣花蓮市
    ○○路78號「台剛機械行」，與丙○○訂立機具租賃契約，
    向丙○○租用廠牌DENYO 300A 型號電焊機1臺【市價約新臺
    幣（下同）23萬元】，約定每日租金8 百元。詎乙○○竟意
    圖為自已不法之所有，於取得上揭電焊機後，僅繳納1 日租
    金，即未再付租，並於同年月10日，將上開電焊機予以侵占
    入己，並以2萬4千元價格賣予不知情之「大興資源回收場」
    ，致丙○○追索無著，受有損害。
  (二)乙○○見上揭方式竟可得利，乃萌詐欺犯意，意圖為自己不
    法之所有，於96年4月19日上午9時許，在花蓮縣花蓮市○○
    路22號，與丑○○訂立機具租賃契約，佯向丑○○租用300K
    VA型號發電機1臺【市價約13萬5千元】，租期為1 日，並交
    付該日租金8 百元以取信丑○○，致丑○○陷於錯誤，依約
    交付上揭發電機後，乙○○旋於同年月22日將上揭發電機以
    2 萬餘元價格變賣予不知情之「大興資源回收場」。嗣丑○○因租期屆期，乙○○仍未歸還上揭機具，復遍尋不著乙○○，始知受騙。
  (三)乙○○復與庚○○共同基於意圖為自己不法所有之犯意聯絡
    ，於96年4月20日上午9時許，在花蓮縣花蓮市○○路22號，
    由庚○○出面與丑○○訂立機具租賃契約，佯向丑○○租用
    190KVA型號發電機1臺【市價約6萬5千元】，租期為1日，並
    交付該日租金5 百元以取信丑○○，致丑○○陷於錯誤，依
    約交付上揭發電機後，庚○○旋將之轉交乙○○，乙○○乃
    於同年月22日將上揭發電機以1萬2千餘元價格變賣予不知情
    之「大興資源回收場」。嗣丑○○因租期屆期，庚○○仍未
    歸還上揭機具，復遍尋不著庚○○，始知受騙（乙○○所涉
    此部分犯行，業據公訴人於審理時當庭追加起訴）。
  (四)乙○○復與庚○○共同基於意圖為自己不法所有之犯意聯絡
    ，於96年4 月20日，在上揭「台剛機械行」，由庚○○出面
    與丙○○訂立機具租賃契約，佯向丙○○租用EW-190型號電
    焊機1臺【市價約6萬元】，租期為1日，並交付該日租金6百
    元以取信丙○○，致丙○○陷於錯誤，依約交付上揭電焊機
    後，庚○○旋將之轉交乙○○，乙○○乃於同年月22日將上
    揭電焊機變賣予不知情之「大興資源回收場」。嗣丙○○因
    租期屆期，庚○○仍未歸還上揭機具，復遍尋不著庚○○，
    始知受騙（乙○○所涉此部分犯行，業據公訴人於審理時當
    庭追加起訴）。
  (五)乙○○意圖為自己不法之所有，於96年6 月初某日，在花蓮
    縣壽豐鄉池南村鯉魚潭北端空地，以7 千元代價僱用不知情
    之秤仔車工人，竊取辰○○所有置於該處之挖井機具1 批，
    得手後，占為己有，並將之載至「大興資源回收場」變賣，
    得款8 萬元供己花用（乙○○所涉此部分犯行，原據公訴人
    移送併辦，惟公訴人於審理時當庭更正為追加起訴）。
  (六)乙○○意圖為自己不法之所有，於96年6 月初某日（非夜間
    ），無故踰越花蓮縣吉安鄉○○村○○○街24號住處牆垣（
    無故侵入住宅部分未據告訴），徒手竊取丁○○所有置放上
    址院子之電動代步車1 部，得手後，占為己有，並將之駛至
    不詳處所，出售予姓名年籍不詳綽號「阿強」之成年男子，
    得款1萬2千元供己花用（乙○○所涉此部分犯行，原據公訴
    人移送併辦，惟公訴人於審理時當庭更正為追加起訴）。
  (七)乙○○意圖為自己不法之所有，於96年6月8日晚上11時許，
    在花蓮縣花蓮市○○路38號對面停車場，以自備鑰匙，竊取
    子○○所有車號U7-7982 號自小客車，作為代步工具。嗣後
    將車棄置在花蓮市港天宮附近。
  (八)乙○○利用向戊○○借用機車之機會，將戊○○串於機車鑰
    匙上之住處大門鑰匙複製後，意圖為自己不法之所有，於96
    年6月間某日下午4時許，持複製鎖匙開啟戊○○位在花蓮縣
    吉安鄉○○村○○○街6號4樓之3 住處大門後侵入該址（無
    故侵入住宅部分未據告訴），竊取戊○○所有液晶電視1 臺
    後，將之以8 千元之價格變賣予不知情之「大興資源回收場
    」。嗣乙○○將行竊方式告知友人張吉順，始得悉上情。
  (九)乙○○意圖為自己不法之所有，於96年6 月20日上午12時許
    ，在花蓮縣花蓮市○○○街10號前，持自備鑰匙，竊取辛○○所有車號RHE-755 號機車，作為代步工具。嗣後將車棄置
    在花蓮市○○○街12號附近。
  (十)乙○○意圖為自己不法之所有，於96年6月23日晚上8時許，
    在花蓮縣新城鄉○○村○○街1 巷10號前空地，持自備鑰匙
    ，竊取甲○○所有車號U9-8410 號自小客車，作為代步工具
    。嗣後將車棄置在花蓮市○○路○段498號附近。
  (十一)乙○○意圖為自己不法之所有，於96年6月24日凌晨4時許，
    以徒手攀爬氣窗踰越該安全設備之方式，夜間侵入花蓮縣花
    蓮市○○路○段496 號寅○○住處，竊取屋內之遙控器鑰匙
    後，持該鑰匙再竊取屋外寅○○所有車號U9-5043 號自小客
    車，作為代步工具。嗣後將車棄置在花蓮市大陳一村附近。
  (十二)乙○○意圖為自己不法之所有，於96年6月30日下午1時許，
    在花蓮縣花蓮市○○街35號前，趁卯○○所有車號AQ7-207
    號機車鑰匙未取下之際，竊取該車供己代步使用。嗣後將該
    車棄置在花蓮縣吉安鄉○○村○○○路385號前。
  (十三)乙○○意圖為自己不法之所有，於96年7月5日晚上9 時許，
    以徒手攀爬氣窗踰越該安全設備之方式，夜間侵入花蓮縣新
    城鄉○○村○○○街13號癸○○住宅，竊取癸○○所有之電
    腦液晶銀幕、相機、洋酒、行動電話、無殺傷力之瓦斯加壓
    空氣槍等財物。
  (十四)乙○○意圖為自己不法之所有，於96年7月7日上午6 時20分
    許，在花蓮縣吉安鄉○○路121-2 號前，持自備鑰匙，竊取
    巳○○（起訴書誤載為薛振國）所有車號1397-GY 號自小客
    車，作為代步工具。嗣後將該車棄置在花蓮市大陳一村附近
    。
  (十五)乙○○意圖為自己不法之所有，於96年7 月16日上午12時30
    分許，在花蓮縣花蓮市○○街46巷10號（起訴書誤載為11號
    ）前，趁午○○未將車鑰匙取下之際，竊取午○○所有車號
    JE-8911 號自小客車，作為代步工具。嗣後將車棄置在花蓮
    市文化中心附近。
  (十六)乙○○意圖為自己不法之所有，於96年7月25日下午3 時許，
    在花蓮縣花蓮市○○○街148 號前，趁己○○未將車鑰匙取
    下之際，竊取己○○所有車號U9-5567 號自小客車，作為代
    步工具，旋將該車駛至宜蘭縣冬山鄉○○路、香南路口附近
    後，因見該車內留有車主之行動電話號碼，便萌恐嚇取財之
    犯意，復意圖為自己不法之所有，於同年月28日，以所持用
    門號0000000000號之行動電話，撥打己○○持用門號000000
    0000號之行動電話，向己○○恐嚇稱：若欲取回該車，需交
    付 3萬元之贖金，致己○○心生畏懼，相約在宜蘭縣蘇澳鎮
    蘇澳新站前交付贖金。乙○○因恐在取贖時遭人認出及方便
    取贖後離去，竟又意圖為自己不法之所有，於96年7 月28日
    晚上8時30分許，在宜蘭縣冬山鄉○○路175號旁，持自備鑰
    匙，竊取壬○○所有車號G5-0051 號自小客車，作為代步工
    具，旋駕駛該車前往宜蘭縣蘇澳鎮蘇澳新站，欲向己○○取
    贖金，然己○○尚未交付贖金，乙○○即為警發現並遭追躡
    ，致恐嚇取財未遂，嗣於同年月28日晚上10時30分許，在宜
    蘭縣壯圍鄉○○路○段前，經警逮捕到案。嗣乙○○除自白
    事實(十六)部分犯行外，在未有偵查犯罪職權之公務員發覺其涉
    犯事實(五)至(十五)部分犯行前，即主動供出上揭犯行，而自首接
    受裁判。
二、案經丙○○、丑○○訴由花蓮縣警察局花蓮分局報告臺灣花
    蓮地方法院檢察署檢察官偵查起訴暨移送併案審理及言詞追
    加起訴。
    理  由
一、上揭事實，業據被告2 人於本院審理時均坦承不諱，核與證
    人即告訴人丙○○、丑○○於警詢及本院審理時之證述，證
    人即被害人辰○○、丁○○、子○○、戊○○、辛○○、甲○○、寅○○、卯○○、癸○○、巳○○、午○○、己○○
    、壬○○於警詢之證述，證人張吉順於警詢之證述（被告 2
    人對上開證人於警詢之陳述，均表示對證據能力無意見，且
    均未於言詞辯論終結前聲明異議，經本院審酌該言詞陳述作
    成時之情況，並無不適當之情形，依刑事訴訟法第159條之5
    第1項、第2項之規定，上開證人警詢之陳述均具證據能力，
    ）相符，並有台剛發電機具出租憑單2紙、承租合約書2紙、
    被告庚○○出具承租車號4999-KJ之契約書1紙、花蓮縣警察
    局車輛協尋電腦輸入單6 紙、贓物認領保管單10紙、現場照
    片38幀、現場圖2紙、失竊車輛尋獲電腦輸入單6紙、被告乙○○手寫恐嚇取財文字稿、通訊監察書暨0000000000電話現
    譯臺工作日誌譯文表1份在卷可佐，足徵被告2人自白與事實
    相符，應堪採信。本件事證明確，被告2 人犯行均堪認定，
    應依法論科。
二、核被告乙○○所為，各係犯附表所犯法條及罪名欄所示之罪
    。被告庚○○所為，則各係犯刑法第339條第1項之詐欺取財
    罪。被告乙○○就事實(二)至(四)之犯行，被告庚○○就事實(三)
    、(四)之犯行，係犯詐欺取財罪，已如上述，公訴人認被告 2
    人此部分係犯刑法第335條第1項侵占罪，尚有未洽，惟兩罪
    之基本社會事實同一（最高法院92年度臺非字第120 號判決
    參照），爰依法變更起訴法條。被告2 人就事實(三)、(四)之犯
    行，均有犯意聯絡及行為分擔，皆為共同正犯。被告乙○○
    就事實(五)係利用不知情之秤仔車工人行竊，係間接正犯。被
    告2 人分別所為上揭犯行，犯意各別，行為互殊，均應分論
    併罰。被告乙○○就事實(十六)所涉恐嚇取財部分之犯行，於尚
    未取贖之際，即為警當場查獲，是此部分犯行僅處於未遂階
    段，為未遂犯，應依刑法第25條第2 項之規定，按既遂犯之
    刑減輕之。又被告乙○○所涉事實(五)至(十五)之犯行，均於未有
    偵查犯罪職權之公務員發覺前，即主動供出而願意接受裁判
    ，有李立青警員所提之偵查報告及自首情形紀錄表各1 紙、
    蘇賢源警員所提乙○○涉案一覽表1 份、楊國維警員所提自
    首情形紀錄表1 份在卷可憑，是被告乙○○上揭所犯合於自
    首之要件，爰均依刑法第62條前段規定減輕其刑。又被告乙○○所涉事實(十四)之犯罪事實，前經起訴後，公訴人復就相同
    事實移送併案辦理，本院自當併予審究。爰審酌被告乙○○
    前科累累，素行欠佳，年富力強，卻不思從事正當工作賺取
    財物，尚在假釋期間，即不知悛悔警惕，為圖一己之便，而
    為上揭犯行，不僅侵害他人財產法益、影響他人住居安寧，
    更嚴重危害社會治安，顯見其惡行非輕，法治觀念淡薄；而
    被告庚○○則因缺錢花用，即應被告乙○○之邀共同為詐欺
    犯行，動機、目的亦非良善，再兼衡被告2 人以上揭犯行取
    得財物之價值甚鉅，被告乙○○犯後始終坦承犯行，被告庚○○於本院審理時，終知認錯，而坦承犯行，被告2 人犯後
    態度尚屬良好等一切情狀，分別量處如主文所示之刑。又查
    被告乙○○就事實(一)至(四)之犯行，被告庚○○就事實(三)、(四)
    之犯行，犯罪時間係在96年4 月24日以前，合於中華民國九
    十六年罪犯減刑條例第2條第1項第3款之規定，應就被告2人
    所犯上開各罪之宣告刑減刑2分之1，並就被告2 人所犯各罪
    有期徒刑部分定應執行刑（按被告乙○○所犯各罪所定之應
    執行刑，扣除其所犯非竊盜、加重竊盜各罪之宣告刑後，刑
    期仍達2年9月，是可知其所犯竊盜、加重竊盜各罪之應執行
    刑顯已達1年以上，附此說明），及就被告庚○○所犯2罪之
    宣告刑及減得之刑均諭知易科罰金之折算標準，以示懲儆。
    又被告乙○○竊盜車輛所使用之自備鑰匙並未扣案，復無證
    據證明現尚存在，爰不另為沒收之諭知，併此敘明。
三、按「18歲以上之竊盜犯、贓物犯，有犯罪之習慣者，得於刑
    之執行前，令入勞動場所強制工作。」竊盜犯贓物犯保安處
    分條例第3條第1項定有明文。而保安處分係針對受處分人將
    來之危險性所為之處置，以達教化、治療之目的，為刑罰之
    補充制度。我國現行刑法採刑罰與保安處分雙軌制，係在維
    持行為責任之刑罰原則下，為協助行為人再社會化之功能，
    以及改善行為人潛在之危險性格，期能達成根治犯罪原因、
    預防犯罪之特別目的。是保安處分中之強制工作，旨在對嚴
    重職業性犯罪及欠缺正確工作觀念或無正常工作因而犯罪者
    ，強制其從事勞動，學習一技之長及正確之謀生觀念，使其
    日後重返社會，能適應社會生活。竊盜犯贓物犯保安處分條
    例第3條第1項規定，即係本於保安處分應受比例原則之規範
    ，使保安處分之宣告，與行為人所為行為之嚴重性、行為人
    所表現之危險性及對於行為人未來行為之期待性相當之意旨
    而制定，而由法院視行為人之危險性格，決定應否令入勞動
    處所強制工作，以達預防之目的（最高法院91年度臺上字第
    4625號判決意旨參照）。查被告乙○○已年滿18歲，有其個
    人基本資料查詢表1 紙在卷可稽，又其前因涉犯強盜、竊盜
    等案件，經本院裁定應執行有期徒刑10年，刑前強制工作 3
    年確定在案，甫於94年6 月10日假釋出獄，現仍在假釋期間
    ，有臺灣高等法院被告前案紀錄表乙份在卷可參，再參諸被
    告乙○○供稱：伊於出監後，伊所有之自小客車因酒後駕車
    遭吊扣，致伊無法工作，在失業無法維生之情況下，伊萌行
    竊念頭，伊目前未婚，無子女，父母均歿，伊只需養活自己
    等語，可知被告乙○○雖經歷有期徒刑之執行及強制工作，
    然一旦面對經濟上壓力時，仍不思正途，選擇鋌而走險，顯
    未記取過去喪失自由之教訓，且其於96年6、7月短短2 月間
    ，即犯下13件竊盜犯行，其中或行竊自小客車作為日常代步
    工具，或竊取財物變賣後供生活開銷花費，足認其有犯罪之
    習慣，及欠缺健全之正確工作觀念，暨斟酌檢察官之具體求
    刑，亦認被告乙○○有犯罪習慣，僅藉刑之執行不足徹底根
    絕惡性，而有諭知強制工作之必要，是本院期藉由保安處分
    之強制力，令被告乙○○參與勞動，訓練其職業技能並養成
    勞動習慣，改正不良習性，使之將來能適應社會生活，爰依
    竊盜犯贓物犯保安處分條例3條第1項、同條例第4條、第5條
    第1 項前段之規定，就附表編號五至十七之竊盜各罪，併諭
    知被告乙○○於刑之執行前，應入勞動場所強制工作3 年，
    以資矯治。又按對有罪之被告諭知保安處分者，應於判決主
    文內載明所犯之罪，並分別情形，記載其處分及期間，刑事
    訴訟法第309條第6款定有明文。依上開規定，數罪併罰之被
    告有宣告保安處分強制工作之必要者，應於有宣告必要之各
    該犯罪主文內記載其處分及期間，而非於定應執行刑時，始
    為強制工作之諭知。又宣告多數強制工作，期間相同者執行
    其一，保安處分執行法第4條之1第1項第4款、第1 款亦定有
    明文。是同一被告有宣告多數強制工作之情形時，應由執行
    檢察官依上開保安處分執行法規定擇一執行，並無於判決內
    定應執行之保安處分之必要。再宣告強制工作部分，係屬保
    安處分，依中華民國九十六年罪犯減刑條例第15條規定，不
    適用該條例規定，均併此說明。
據上論斷，應依刑事訴訟法第299條第1項前段、第300 條，刑法
第28條、第320條、第321條第1項第1款、第2款、第335條第1 項
、第339條第1項、第346條第3項、第1項、第51條第5款、第25條
第2項、第62條前段、第41條第1項前段，竊盜犯贓物犯保安處分
條例第3條第1項、第4條、第5條第1 項，中華民國九十六年罪犯
減刑條例第2條第1項第3款、第7條、第9條、第10條第1項、第11
條，判決如主文。
本案經檢察官張立中到庭執行職務
中    華    民    國    97    年    4     月    28    日
                  刑事第二庭  審判長法官  林碧玲
                                  法  官  林恒祺
                                  法  官  吳韻馨
上列正本證明與原本無異。
如對本判決不服，應於送達後10日內，向本院提出上訴狀（上訴
狀應記載具體上訴理由並應抄附繕本）告訴人或被害人如對於本
判決不服者，應具備理由請求檢察官上訴，其上訴期間之計算係
以檢察官收受判決正本之日期為準。
中    華    民    國    97    年    4     月    30    日
                                   書記官
附表：
      ┌─┬─────┬──────┬───┬────┬────┐
      │編│時間      │地點        │被害人│所犯法條│主文（宣│
      │號│          │            │      │及罪名  │告刑及減│
      │  │          │            │      │        │得之刑）│
      ├─┼─────┼──────┼───┼────┼────┤
      │一│96年4月6日│花蓮縣花蓮市│丙○○│刑法第33│乙○○犯│
      │  │（即事實  │建國路78號「│      │5條第1項│侵占罪，│
      │  │(一) ）     │台剛機械行」│      │之侵占罪│處有期徒│
      │  │          │            │      │。      │刑捌月，│
      │  │          │            │      │        │減為有期│
      │  │          │            │      │        │徒刑肆月│
      │  │          │            │      │        │。      │
      ├─┼─────┼──────┼───┼────┼────┤
      │二│96年4月19 │花蓮縣花蓮市│丑○○│刑法第33│乙○○犯│
      │  │日（即事實│尚志路22號  │      │9條第1項│詐欺取財│
      │  │(二)）      │            │      │之詐欺取│罪，處有│
      │  │          │            │      │財罪。  │期徒刑拾│
      │  │          │            │      │        │月，減為│
      │  │          │            │      │        │有期徒刑│
      │  │          │            │      │        │伍月。  │
      ├─┼─────┼──────┼───┼────┼────┤
      │三│96年4月20 │花蓮縣花蓮市│丑○○│刑法第33│乙○○共│
      │  │日（即事實│尚志路22號  │      │9條第1項│同犯詐欺│
      │  │(三)）      │            │      │之詐欺取│取財罪，│
      │  │          │            │      │財罪。  │處有期徒│
      │  │          │            │      │        │刑捌月，│
      │  │          │            │      │        │減為有期│
      │  │          │            │      │        │徒刑肆月│
      │  │          │            │      │        │。      │
      ├─┼─────┼──────┼───┼────┼────┤
      │四│96年4月20 │花蓮縣花蓮市│丙○○│刑法第33│乙○○共│
      │  │日（即事實│建國路78號「│      │9條第1項│同犯詐欺│
      │  │(四)）      │台剛機械行」│      │之詐欺取│取財罪，│
      │  │          │            │      │財罪。  │處有期徒│
      │  │          │            │      │        │刑捌月，│
      │  │          │            │      │        │減為有期│
      │  │          │            │      │        │徒刑肆月│
      │  │          │            │      │        │。      │
      ├─┼─────┼──────┼───┼────┼────┤
      │五│96年6月初 │花蓮縣壽豐鄉│辰○○│刑法第32│乙○○犯│
      │  │某日（即事│池南村鯉魚潭│      │0條第1項│竊盜罪，│
      │  │實(五)）    │北端空地    │      │之竊盜罪│處有期徒│
      │  │          │            │      │。      │刑捌月。│
      ├─┼─────┼──────┼───┼────┼────┤
      │六│96年6月初 │花蓮縣吉安鄉│丁○○│刑法第32│乙○○犯│
      │  │某日（即事│南昌村文化八│      │1條第1項│踰越牆垣│
      │  │實(六)）    │街24號      │      │第2款之 │竊盜罪，│
      │  │          │            │      │踰越牆垣│處有期徒│
      │  │          │            │      │竊盜罪。│刑陸月。│
      ├─┼─────┼──────┼───┼────┼────┤
      │七│96年6月8日│花蓮縣花蓮市│子○○│刑法第32│乙○○犯│
      │  │（即事實(七)│明禮路38號對│      │0條第1項│竊盜罪，│
      │  │ ）       │面停車場    │      │之竊盜罪│處有期徒│
      │  │          │            │      │。      │刑陸月。│
      ├─┼─────┼──────┼───┼────┼────┤
      │八│96年6月間 │花蓮縣吉安鄉│戊○○│刑法第32│乙○○犯│
      │  │某日（即事│南昌村昌隆六│      │0條第1項│竊盜罪，│
      │  │實(八)）    │街6號4樓之3 │      │之竊盜罪│處有期徒│
      │  │          │            │      │。      │刑肆月。│
      ├─┼─────┼──────┼───┼────┼────┤
      │九│96年6月20 │花蓮縣花蓮市│辛○○│刑法第32│乙○○犯│
      │  │日（即事實│民德一街10號│      │0條第1項│竊盜罪，│
      │  │(九)）      │前          │      │之竊盜罪│處有期徒│
      │  │          │            │      │。      │刑貳月。│
      ├─┼─────┼──────┼───┼────┼────┤
      │十│96年6月23 │花蓮市新城鄉│甲○○│刑法第32│乙○○犯│
      │  │日（即事實│北埔村助人街│      │0條第1項│竊盜罪，│
      │  │(十)）      │1巷10號前空 │      │之竊盜罪│處有期徒│
      │  │          │地          │      │。      │刑陸月。│
      ├─┼─────┼──────┼───┼────┼────┤
      │十│96年6月24 │花蓮縣花蓮市│寅○○│刑法第32│乙○○犯│
      │一│日（即事實│建國路二段  │      │1條第1項│踰越安全│
      │  │(十一)）      │496號       │      │第1、2款│設備、夜│
      │  │          │            │      │之踰越安│間侵入住│
      │  │          │            │      │全設備、│宅竊盜罪│
      │  │          │            │      │夜間侵入│，處有期│
      │  │          │            │      │住宅竊盜│徒刑捌月│
      │  │          │            │      │罪。    │。      │
      ├─┼─────┼──────┼───┼────┼────┤
      │十│96年6月30 │花蓮縣花蓮市│卯○○│刑法第32│乙○○犯│
      │二│日（即事實│建興街35號前│      │0條第1項│竊盜罪，│
      │  │(十二)）      │            │      │之竊盜罪│處有期徒│
      │  │          │            │      │。      │刑貳月。│
      ├─┼─────┼──────┼───┼────┼────┤
      │十│96年7月5日│花蓮縣新城鄉│癸○○│刑法第32│乙○○犯│
      │三│（即事實(十三)│佳林村民有五│      │1條第1項│踰越安全│
      │  │ ）       │街13號      │      │第1、2款│設備、夜│
      │  │          │            │      │之踰越安│間侵入住│
      │  │          │            │      │全設備、│宅竊盜罪│
      │  │          │            │      │夜間侵入│，處有期│
      │  │          │            │      │住宅竊盜│徒刑捌月│
      │  │          │            │      │罪。    │。      │
      ├─┼─────┼──────┼───┼────┼────┤
      │十│96年7月7日│花蓮縣吉安鄉│巳○○│刑法第32│乙○○犯│
      │四│6時（即事 │建昌路121-2 │      │0條第1項│竊盜罪，│
      │  │實(十四)）    │號前        │      │之竊盜罪│處有期徒│
      │  │          │            │      │。      │刑陸月。│
      ├─┼─────┼──────┼───┼────┼────┤
      │十│96年7月16 │花蓮縣花蓮市│午○○│刑法第32│乙○○犯│
      │五│日（即事實│長安街46巷10│      │0條第1項│竊盜罪，│
      │  │(十五)）      │號前        │      │之竊盜罪│處有期徒│
      │  │          │            │      │。      │刑陸月。│
      ├─┼─────┼──────┼───┼────┼────┤
      │十│96年7月25 │花蓮縣花蓮市│己○○│刑法第32│乙○○犯│
      │六│日下午3時 │國興二街148 │      │0條第1項│竊盜罪，│
      │  │許（即事實│號前        │      │之竊盜罪│處有期徒│
      │  │(十六)）      │            │      │。      │刑壹年。│
      ├─┼─────┼──────┼───┼────┼────┤
      │十│96年7月28 │宜蘭縣冬山鄉│壬○○│刑法第32│乙○○犯│
      │七│日晚上8時 │照安路175號 │      │0條第1項│竊盜罪，│
      │  │30分許（即│旁          │      │之竊盜罪│處有期徒│
      │  │事實(十六)）  │            │      │。      │刑捌月。│
      ├─┼─────┼──────┼───┼────┼────┤
      │十│96年7月28 │宜蘭縣蘇澳鎮│己○○│刑法第34│乙○○犯│
      │八│日（即事實│蘇澳新站前  │      │6條第3項│恐嚇取財│
      │  │(十六)）      │            │      │、第1項 │未遂罪，│
      │  │          │            │      │恐嚇取財│處有期徒│
      │  │          │            │      │未遂罪。│刑拾月。│
      └─┴─────┴──────┴───┴────┴────┘
附錄本判決論罪之法條全文：
中華民國刑法第320條：
（普通竊盜罪、竊佔罪）
意圖為自己或第三人不法之所有，而竊取他人之動產者，為竊盜
罪，處 5 年以下有期徒刑、拘役或 5 百元以下罰金。
意圖為自己或第三人不法之利益，而竊佔他人之不動產者，依前
項之規定處斷。
前二項之未遂犯罰之。
中華民國刑法第321條：
（加重竊盜罪）
犯竊盜罪而有左列情形之一者，處六月以上、五年以下有期徒刑
：
一、於夜間侵入住宅或有人居住之建築物、船艦或隱匿其內而犯
    之者。
二、毀越門扇、牆垣或其他安全設備而犯之者。
三、攜帶兇器而犯之者。
四、結夥三人以上而犯之者。
五、乘火災、水災或其他災害之際而犯之者。
六、在車站或埠頭而犯之者。
前項之未遂犯罰之。
中華民國刑法第335條：
（普通侵占罪）
意圖為自己或第三人不法之所有，而侵占自己持有他人之物者，
處 5 年以下有期徒刑、拘役或科或併科 1 千元以下罰金。
前項之未遂犯罰之。
中華民國刑法第339條：
（普通詐欺罪）
意圖為自己或第三人不法之所有，以詐術使人將本人或第三人之
物交付者，處5年以下有期徒刑、拘役或科或併科1千元以下罰金
。
以前項方法得財產上不法之利益或使第三人得之者，亦同。
前二項之未遂犯罰之。
中華民國刑法第346條：
（單純恐嚇罪）
意圖為自己或第三人不法之所有，以恐嚇使人將本人或第三人之
物交付者，處6月以上5年以下有期徒刑，得併科1千元以下罰金
。
以前項方法得財產上不法之利益，或使第三人得之者，亦同。
前二項之未遂犯罰之。


司法院資訊處製作；財團法人民間司法改革基金會備份。
